Inventaris van het archief van het Centraal Medisch Tuchtcollege, 1931-1975
Nationaal Archief, Den Haag
- Dossiers en uitspraken van het Centraal medisch Tuchtcollege., 1931-1975; 1-744; 758 omslagen
  - Schols-Loots/Lakmaker. 1960, 363
  - Schols-Loots/Nijhoff. 1960, 364
  - Schols-Loots/Kooyman. 1960, 365
  - Suurmond/v. Bosveld Heinsius. 1960, 366
  - de Vree/Baars. 1960, 367
  - v. Hoorn/de Clercq Zubli c.s. 1960, 368
  - de Beer/Oort Jr. 1960, 369
  - de Prenter/Hoekstein. 1960, 370
  - N.S./van Beurden. 1960, 371
  - Moerman/Straub en van der Waa., 1960, 372-372A
    - Eerste deel, 372
    - Tweede deel, 372A
  - Moerman/Delprat, Gerbrandy en Duyff. 1960, 373
  - Bauer/van der Werf. 1960, 374
  - Buurveld/Wieringa. 1960, 375
  - de Groot/van Haselen. 1960, 376
  - Dikker/Zwerver (ingetrokken). 1960, 377
  - Lobbezoo/Drukker. 1960, 378
  - Lobbezoo/Kamps. 1960, 379
  - Lobbezoo/Kleinepier. 1960, 380
  - Lobbezoo/Nanninga. 1960, 381
  - v. Dansik c.s./Schreuder. 1960, 382
  - Grossier/Pouw. 1960, 383
  - Sloof/Weve. 1960, 384
  - de Boer/v. Ebbenhorst Tengbergen-Wibaut. 1961, 385
  - Gen. Inspecteur/Wackers. 1961, 386
  - Wafelman/Bierhorst. 1961, 387
  - v. Brederode/Emmering, Knufman Ansing. 1961, 388
  - Mevr. v. Brederode/ Emmering, Knufman Ansing. 1961, 389
  - de Prenter/v. Leeuwen. 1961, 390
  - Dikker/Robbers. 1961, 391
  - Muller/v. Slooten. 1961, 392
  - Raar/Bierhorst. 1961, 393
  - v.d. Sande/Palmen. 1961, 394
  - Leeuwenburgh/Merkx. 1961, 395
  - v.d. Klaauw/Gomperts, v.d. Zijl, Pfeiffer. 1961, 396
  - Brinkhuis/Bok. 1961, 397
  - v. Os/Spies. 1961, 398
  - Ruys/Oltmans. 1961, 399
  - Bultman-Groenestein/v. Nierop, Koekoek. 1961, 400
  - Verberk/Weinberg. 1961, 401
  - Keune/Ykelenstam. 1961, 402
  - Drenthe/v.d. Graaff, Oterdoom. 1961, 403
  - Drenthe/Schreinemachers c.s. 1961, 404
  - Drenthe/Piebenga. 1961, 405
  - Steenbergen/v.d. Lugt. 1961, 406
  - Vermeulen/Smit. 1961, 407
  - Stevens/Kappers. 1961, 407A
  - Stevens/Vink-Janse. 1962, 407B
  - Smeets/Spoorenberg. 1962, 408
  - Ronteltap-Kuhn/Hanrath. 1962, 409
  - Wolff/van Es. 1962, 410
  - Kreuk/Donker. 1962, 411
  - van Amsterdam/Grevelink. 1962, 412
  - Kreuk/van Wirdum. 1962, 413
  - Schols-Loots/van Menk. 1962, 414
  - Vogelaar/Diehl. 1962, 415
  - van Duyn/Boom. 1962, 416
  - van der Laan/Gorter. 1962, 417
  - Roedoe/Nicolai. 1962, 418
  - Daalder/van Dommelen. 1962, 419
  - Drenthe/Schreinemachers c.s. 1962, 419A
  - Schultz-Brandligt/van Delft. 1963, 420
  - van Rossem-Roerdinkholder/Koumans. 1963, 421
  - Jager/Laarman. 1963, 422
  - Jager/Reynders. 1963, 423
  - Scholte/Bordewijk/Swart/Meerdink. 1963, 424
  - Dr. v.d. Vaart Smit/dr. Hoorweg. 1963, 425
  - Dubbeldam-Wagner/de Winde. 1963, 426
  - van Os/Baerents. 1963, 427
  - Wiechmann/van den Bergh. 1963, 428
  - Wolfers/de Jong. 1963, 429
  - Kossen/Roskam. 1963, 430
  - Kossen/Posthuma. 1963, 431
  - Wolfers/de Graaff. 1963, 432
  - Sprey/de Jonge. 1964, 433
  - Sprey/Poslavsky. 1964, 434
  - Sprey/van Staveren. 1964, 435
  - Sprey/Rümke. 1964, 436
  - Sprey/Eisenhardt. 1964, 437
  - Sprey/Sjenitzer. 1964, 438
  - Drenthe/van der Graaff. 1964, 439
  - Oosterbaan/Knibbe. 1964, 440
  - Reyman/Nijboer. 1964, 441
  - van Veen/Reedijk. 1964, 442
  - Schmitz/de Jong en Haverman. 1964, 443
  - Denkers/Hardy. 1964, 444
  - Drenthe/van Rooy. 1964, 445
  - Buurveld/v.d. Peppel. 1964, 446
  - Vermeulen/Schreurs. 1965, 447
  - Kossen/Posthuma. 1965, 448
  - Kossen/Roskam. 1965, 449
  - Kerstens/v.d. Schroeff. 1965, 450
  - Fonke/Koch. 1965, 451
  - Jansen/Westerhuis. 1965, 452
  - v.d. Hurk/Setzfaunt. 1965, 453
  - Gen. Insp./Koppert. 1965, 454
  - Pekel/de Zwart. 1965, 455
  - Schmitz/Wolfs. 1965, 456
  - Schmitz/Winter. 1965, 457
  - Valkenburg/Fortuin en Frant. 1965, 458
  - v. Sinten-v.d. Elzen/de Beer. 1965, 459
  - Alg. Mijnw. fonds en A.Z.M./Schellen. 1965, 460
  - Mevr. Dijkstra-v.d. Mei/Houwen. 1965, 461
  - Mevr. Roozendaal-Rutjes/v. Dolder en Gerrits. 1965, 462
  - Pourquié/Mooy. 1965, 463
  - Schillemans/v. Walbeek. 1965, 464
  - Valkenburg/Barnhoorn. 1965, 465
  - Fontijn-Engels/de Vries 1966, 466
  - v. Emde/Loonstra 1966, 467
  - v. Emde/Uunk 1966, 468
  - v. Emde/Blanksma 1966, 469
  - v. Haren/Kleyn 1966, 470
  - v.d. Woude/Mees 1966, 471
  - Bakkers/Piers/Ebbinge 1966, 472
  - Berenfinger/v.d. List 1966, 473
  - Hering-Nassy/Huisman 1966, 474
  - v. Rest/Zeegers 1966, 475
  - v. Hulten/Hekkens 1966, 476
  - Schneider/Keuchenius 1966, 477
  - v. Amsterdam/v. Loon 1966, 478
  - Kagie/Bieger 1966, 479
  - v.d. Heyden/Kreulen 1967, 479A
  - v. Opstal/Hoekstein 1967, 480
  - Randwijck/v. Waay 1967, 481
  - v. Lunen/Asselbergs 1967, 482
  - Warnaar/Londen 1967, 483
  - Warnaar/Zaalberg 1967, 484
  - Brinkman/Slagter 1967, 485
  - Kok/Dulfer 1967, 486
  - v. Dijk/Druenen 1967, 487
  - Meerwaldt/Couvreur 1967, 488
  - Ysseling/Griffioen 1967, 489
  - Pourquié/Zeegers 1967, 490
  - Pourquié/v. Balen 1967, 491
  - James/Maus 1967, 492
  - James/de Reus 1967, 493
  - de Leeuw/Mermans 1967, 493A
  - de Leeuw/v. Susante 1967, 493B
  - de Leeuw/v.d. Hoeven 1967, 493C
  - de Leeuw/Mij Geneeskunst 1967, 493D
  - Heibeek/v. Aardenne 1967, 494
  - Hogenkamp/Brink 1967, 495
  - v.d. Stam/v.d. Reyden 1967, 496
  - v.d. Berg/v.d. Spek 1967, 497
  - Piepers/Weerman 1967, 498
  - Tinnevelt/Wassink 1967, 499
  - Gen.Inspecteur/Dooren 1967, 500
  - Blok/Lely 1967, 501
  - de Waardt/Brons 1967, 502
  - de Waardt/Brons 1967, 503
  - Groeneveld/Herngreen 1967, 504
  - Gen. Inspecteur/Bet 1967, 505
  - Prop/Annema 1967, 506
  - Boné/Valk 1968, 507
  - Takens/Westerveld/Schuit 1968, 508
  - Vermeulen/Blaauw 1968, 509
  - v.d. Koot/Hut 1968, 510
  - Ouwehand/Boekhoff 1968, 511
  - v. Royen/Oosterveld 1968, 512
  - Glerum/v.d. Vooren 1968, 513
  - Verheusen/Weterman 1968, 514
  - Schippers/Duyzings 1968, 515
  - Hogenkamp/Smit 1968, 516
  - Schrijver/de Ridder 1968, 517
  - Schrijver/Los 1968, 518
  - Schrijver/Brouwer 1968, 519
  - Nieuwenhuis/Orsini 1968, 520
  - v. Dam/Ho 1968, 521
  - v. Rossum/de Wit 1968, 522
  - Snoeker/Hofkes 1968, 523
  - van Roon/Meyboom 1968, 524
  - v.d. Meer/Merckelbach 1968, 525
  - Bestanddeel 526 1968, 526
  - Oldenburg/Zwaan 1968, 527
  - v.d. Schoor-Holster/Boon 1968, 528
  - v. Berkel-Engels/Coolen 1969, 529
  - Ruitenschild/Michels enz. 1969, 530
  - Vermeulen/Smit en Schreurs 1969, 531
  - v.d. Mortel/Schulte 1969, 532
  - v. Klaveren/Bieger 1969, 533
  - Veenendaal/Harting (bindend advies) 1969, 534
  - Boerkoel/de Roos 1969, 535
  - v. Berkel-Engels/Rouppe-v.d. Voort 1969, 536
  - Klinge/Hoogland 1969, 537
  - Bruin/de Hart-van der Meulen 1969, 538
  - Hoorens v. Heyningen-Meeuwenhoord/Haag 1969, 539
  - de Graaff/Willebrand 1969, 540
  - Zwiers/Blitz 1969, 541
  - Nieuwenhuizen-Moerman/Boerlijst 1969, 542
  - v. Bronkhorst-Witte/Prof. Wieberdink Prof. Boerema 1969, 543
  - Mathyi/Tans 1969, 544
  - Sprang/Schiffer 1969, 545
  - Gen. Inspecteur/Stehouwer 1969, 546
  - [geanonimiseerd] 1970, 547
    Openbaarheid beperkt tot 01-01-2021
  - [geanonimiseerd] 1970, 548
  - [geanonimiseerd] 1970, 549
  - [geanonimiseerd] 1970, 550
  - [geanonimiseerd] 1970, 551
  - [geanonimiseerd] 1970, 552
  - [geanonimiseerd] 1970, 553
  - [geanonimiseerd] 1970, 554
  - [geanonimiseerd] 1970, 555
  - [geanonimiseerd] 1970, 556
  - [geanonimiseerd] 1970, 556A
  - [geanonimiseerd] 1970, 557
  - [geanonimiseerd] 1970, 558
  - [geanonimiseerd] 1970, 558A
  - [geanonimiseerd] 1970, 559
  - [geanonimiseerd] 1970, 560
  - [geanonimiseerd] 1970, 561
  - [geanonimiseerd] 1970, 562
  - [geanonimiseerd] 1970, 563
  - [geanonimiseerd] 1970, 564
  - [geanonimiseerd] 1970, 565
  - [geanonimiseerd] 1970, 566
  - [geanonimiseerd] 1970, 567
  - [geanonimiseerd] 1971, 568
    Openbaarheid beperkt tot 01-01-2022
  - [geanonimiseerd] 1971, 569
  - [geanonimiseerd] 1971, 570
  - [geanonimiseerd] 1971, 571
  - [geanonimiseerd] 1971, 572
  - [geanonimiseerd] 1971, 573
  - [geanonimiseerd] 1971, 574
  - [geanonimiseerd] 1971, 575
  - [geanonimiseerd] 1971, 576
  - [geanonimiseerd] 1971, 577
  - [geanonimiseerd] 1971, 578
  - [geanonimiseerd] 1971, 579
  - [geanonimiseerd] 1971, 580
  - [geanonimiseerd] 1971, 581
  - [geanonimiseerd] 1971, 582
  - [geanonimiseerd] 1971, 583
  - [geanonimiseerd] 1971, 584
  - [geanonimiseerd] 1971, 585
  - [geanonimiseerd] 1971, 586
  - [geanonimiseerd] 1972, 587
    Openbaarheid beperkt tot 01-01-2023
  - [geanonimiseerd] 1972, 588
  - [geanonimiseerd] 1972, 589
  - [geanonimiseerd] 1972, 590
  - [geanonimiseerd] 1972, 591
  - [geanonimiseerd] 1972, 592
  - [geanonimiseerd] 1972, 593
  - [geanonimiseerd] 1972, 594
  - [geanonimiseerd] 1972, 595
  - [geanonimiseerd] 1972, 596
  - [geanonimiseerd] 1972, 597
  - [geanonimiseerd] 1972, 598
  - [geanonimiseerd] 1972, 599
  - [geanonimiseerd] 1972, 600
  - [geanonimiseerd] 1972, 601
  - [geanonimiseerd] 1972, 602
  - [geanonimiseerd] 1972, 603
  - [geanonimiseerd] 1972, 604
  - [geanonimiseerd] 1972, 605
  - [geanonimiseerd] 1972, 606
  - [geanonimiseerd] 1972, 607
  - [geanonimiseerd] 1972, 608
  - [geanonimiseerd] 1972, 609
  - [geanonimiseerd] 1972, 610
  - [geanonimiseerd] 1972, 611
  - [geanonimiseerd] 1973, 612
    Openbaarheid beperkt tot 01-01-2024
  - [geanonimiseerd] 1973, 613
  - [geanonimiseerd] 1973, 614
  - [geanonimiseerd] 1973, 615
  - [geanonimiseerd] 1973, 616
  - [geanonimiseerd] 1973, 617
  - [geanonimiseerd] 1973, 618
  - [geanonimiseerd] 1973, 619
  - [geanonimiseerd] 1973, 620
  - [geanonimiseerd] 1973, 621
  - [geanonimiseerd] 1973, 622
  - [geanonimiseerd] 1973, 623
  - [geanonimiseerd] 1973, 624
  - [geanonimiseerd] 1973, 625
  - [geanonimiseerd] 1973, 626
  - [geanonimiseerd] 1973, 627
  - [geanonimiseerd] 1973, 628
  - [geanonimiseerd] 1973, 629
  - [geanonimiseerd] 1973, 630
  - [geanonimiseerd] 1973, 631
  - [geanonimiseerd] 1973, 632
  - [geanonimiseerd] 1973, 633
  - [geanonimiseerd] 1973, 634
  - [geanonimiseerd] 1973, 635
  - [geanonimiseerd] 1973, 636
  - [geanonimiseerd] 1973, 637
  - [geanonimiseerd] 1973, 638
  - [geanonimiseerd] 1973, 639
  - [geanonimiseerd] 1973, 640
  - [geanonimiseerd] 1973, 641
  - [geanonimiseerd] 1973, 642
  - [geanonimiseerd] 1973, 643
  - [geanonimiseerd] 1973, 644
  - [geanonimiseerd] 1973, 645
  - [geanonimiseerd] 1973, 646
  - [geanonimiseerd] 1973, 647
  - [geanonimiseerd] 1973, 648
  - [geanonimiseerd] 1973, 649
  - [geanonimiseerd] 1973, 650
  - [geanonimiseerd] 1973, 651
  - [geanonimiseerd] 1973, 652
  - [geanonimiseerd] 1973, 653
  - [geanonimiseerd] 1973, 654
  - [geanonimiseerd] 1973, 655
  - [geanonimiseerd] 1973, 656
  - [geanonimiseerd] 1973, 657
  - [geanonimiseerd] 1973, 658
  - [geanonimiseerd] 1973, 659
  - [geanonimiseerd] 1973, 660
  - [geanonimiseerd] 1973, 661
  - [geanonimiseerd] 1973, 662
  - [geanonimiseerd] 1973, 663
  - [geanonimiseerd] 1973, 664
  - [geanonimiseerd] 1973, 665
  - [geanonimiseerd] 1973, 666
  - [geanonimiseerd] 1973, 667
  - [geanonimiseerd] 1973, 668
  - [geanonimiseerd] 1973, 669
  - [geanonimiseerd] 1973, 670
  - [geanonimiseerd] 1973, 671
  - [geanonimiseerd] 1973, 672
  - [geanonimiseerd] 1973, 673
  - [geanonimiseerd] 1974, 674
    Openbaarheid beperkt tot 01-01-2025
  - [geanonimiseerd] 1974, 675
  - [geanonimiseerd] 1974, 676
  - [geanonimiseerd] 1974, 677
  - [geanonimiseerd] 1974, 678
  - [geanonimiseerd] 1974, 679
  - [geanonimiseerd] 1974, 680
  - [geanonimiseerd] 1974, 681
  - [geanonimiseerd] 1974, 682
  - [geanonimiseerd] 1974, 683
  - [geanonimiseerd] 1974, 684
  - [geanonimiseerd] 1974, 685
  - [geanonimiseerd] 1974, 686
  - [geanonimiseerd] 1974, 687
  - [geanonimiseerd] 1974, 687A
  - [geanonimiseerd] 1974, 688
  - [geanonimiseerd] 1974, 689
  - [geanonimiseerd] 1974, 690
  - [geanonimiseerd] 1975, 691
    Openbaarheid beperkt tot 01-01-2026
  - [geanonimiseerd] 1975, 692
  - [geanonimiseerd] 1975, 693
  - [geanonimiseerd] 1975, 694
  - [geanonimiseerd] 1975, 695
  - [geanonimiseerd] 1975, 696
  - [geanonimiseerd] 1975, 697
  - [geanonimiseerd] 1975, 698
  - [geanonimiseerd] 1975, 699
  - [geanonimiseerd] 1975, 700
  - [geanonimiseerd] 1975, 701
  - [geanonimiseerd] 1975, 702
  - [geanonimiseerd] 1975, 703
  - [geanonimiseerd] 1975, 704
  - [geanonimiseerd] 1975, 705
  - [geanonimiseerd] 1975, 706
  - [geanonimiseerd] 1975, 707
  - [geanonimiseerd] 1975, 708
  - [geanonimiseerd] 1975, 709
  - [geanonimiseerd] 1975, 710
  - [geanonimiseerd] 1975, 711
  - [geanonimiseerd] 1975, 712
  - [geanonimiseerd] 1975, 713
  - [geanonimiseerd] 1975, 714
  - [geanonimiseerd] 1975, 715
  - [geanonimiseerd] 1975, 716
  - [geanonimiseerd] 1975, 717
  - [geanonimiseerd] 1975, 718
  - [geanonimiseerd] 1975, 719
  - [geanonimiseerd] 1975, 720
  - [geanonimiseerd] 1975, 721
  - [geanonimiseerd] 1975, 722
  - [geanonimiseerd] 1975, 723
  - [geanonimiseerd] 1975, 724
  - [geanonimiseerd] 1975, 725
  - [geanonimiseerd] 1975, 726
  - [geanonimiseerd] 1975, 727
  - [geanonimiseerd] 1975, 728
  - [geanonimiseerd] 1975, 729
  - [geanonimiseerd] 1975, 730
  - [geanonimiseerd] 1975, 731
  - [geanonimiseerd] 1975, 732
  - [geanonimiseerd] 1975, 733
  - [geanonimiseerd] 1975, 734
  - [geanonimiseerd] 1975, 735
  - [geanonimiseerd] 1975, 736
  - [geanonimiseerd] 1975, 737
  - [geanonimiseerd] 1975, 738
  - [geanonimiseerd] 1975, 739
  - [geanonimiseerd] 1975, 740
  - [geanonimiseerd] 1975, 741
  - [geanonimiseerd] 1975, 742
  - [geanonimiseerd] 1975, 743
  - [geanonimiseerd] 1975, 744